【裁判字號】    97,抗,19
【裁判日期】    970508
【裁判案由】    本票裁定
【裁判全文】
臺灣嘉義地方法院民事裁定  97年度抗字第19號
抗  告  人  乙○○
相  對  人  甲○○
上列抗告人因與相對人間聲請本票准許強制執行事件，對於民國
97年1月31日本院嘉義簡易庭97年度票字第116號裁定提起抗告，
本院合議庭裁定如下：
    主  文
抗告駁回。
抗告程序費用新台幣壹仟元由抗告人負擔。
    理  由
一、相對人在原審法院主張執有抗告人簽發如附表所示之本票1
    紙，並載明免除作成拒絕證書，詎料提示後均未獲付款，爰
    依票據法第123條規定聲請裁定准許強制執行等語，業據提
    出本票1紙為證。原審法院依前開規定裁定准許強制執行，
    即無不合。
二、抗告意旨略以：系爭本票係抗告人開立作為訴外人黃曉東向
    相對人借款之擔保所用，且相對人已另案向台灣高雄地方法
    院聲請核發該院97年度促字9354號支付命令在案。又借款人
    黃曉東已償還新台幣（下同）15萬元，因此相對人聲請之裁
    定內容亦與實際不符等語。
三、按本票執票人向本票發票人行使追索權時，得聲請法院裁定
    後強制執行，票據法第123條定有明文。又本票執票人依上
    開法條之規定，向本票發票人行使追索權時，聲請法院裁定
    准予強制執行，其性質與非訟事件無殊，法院就本票形式上
    之要件是否具備予以審查為已足。至於實體上之爭執，為裁
    定之法院，無權加以審酌，最高法院56年台抗字第714號判
    例可資參照。經查，本件相對人聲請裁定許可強制執行等情
    ，已據其提出上開本票為證，經本院依形式上審核相對人持
    以聲請裁定強制執行之本票，亦無不應准許之情形。
四、抗告意旨陳稱相對人已另案向台灣高雄地方法院聲請核發該
    院97年度促字9354號支付命令在案。惟查，抗告人所稱上開
    臺灣高雄地方法院之民事支付命令，經該案之相對人黃曉東
    異議後視為起訴，因該案原告甲○○未繳納裁判費，而遭裁
    定駁回確定。且該案原告甲○○所據以聲請之票據，係由該
    案相對人黃曉東所簽發之「支票」3張，以上業經調閱上開
    台灣高雄地方法院97年度促字9354號支付命令卷查明在案。
    而本件相對人所據以聲請之票據，係抗告人所簽發如附表所
    示之「本票」，互核上開二案件之票據顯係不同，相對人自
    得本於不同票據之法律關係分別主張權利，要無抗告人所稱
    「重複聲請」之情。另抗告人陳稱系爭本票係作為擔保之用
    並非借款，且系爭原因債權已償還15萬元云云，惟此部分縱
    使抗告人所陳屬實，乃係對本票債務存否之實體上權利有所
    爭執，揆諸上開判例意旨，應由抗告人另行提起民事訴訟，
    以資解決，非本件非訟程序所得加以審究，本院仍應為許可
    強制執行之裁定。從而抗告人提起抗告為無理由，應予駁回
    。
五、據上論結，本件抗告為無理由，爰依非訟事件法第46條、第
    21條第2項、第24條第1項，民事訴訟法第495條之1第1項、
    第449條第1項、第78條，裁定如主文。
中    華    民    國    97    年    5     月    8     日
                民事第一庭  審判長  法  官  林世芬
                                    法  官  游悅晨
                                    法  官  馮保郎
以上正本係照原本作成。
本裁定不得抗告。
中    華    民    國    97    年    5     月    9     日
                                    書記官  王立梅
┌─────────────────────────────────────────────────────────────┐
│ 本票附表：                                                                                               97年度抗字第19號│
├──┬───────────┬─────────┬───────────┬───────────┬────────┬───┤
│ 編 │發        票        日│  票  面  金  額  │到        期        日│  利  息  起  算  日  │ 票  據  號  碼 │備  考│
│ 號 │                      │  （新  台  幣）  │                      │                      │                │      │
├──┼───────────┼─────────┼───────────┼───────────┼────────┼───┤
│001 │96年11月14日          │350,000元         │96年12月14日          │96年12月14日          │                │      │
└──┴───────────┴─────────┴───────────┴───────────┴────────┴───┘


司法院資訊處製作；財團法人民間司法改革基金會備份。
